【裁判字號】    98,重抗,7
【裁判日期】    980317
【裁判案由】    損害賠償
【裁判全文】
臺灣高等法院高雄分院民事裁定           98年度重抗字第7號
抗  告  人    中央存款保險股份有限公司
法定代理人    甲○○
代  理  人    黃政雄律師
上列抗告人因與相對人乙○○等13人間請求損害賠償事件，對於
民國97年12月5 日臺灣屏東地方法院94年度重訴字第47號所為裁
定提起抗告，本院裁定如下：
    主  文
原裁定廢棄。
    理  由
一、本件抗告人之法定代理人原為陳戰勝，自97年1 月13日起已
    變更為甲○○（原裁定未注意及之），並聲明承受訴訟，提
    出該公司章程及負責人名單檔影本為證，核無不合，先予敘
    明。
二、原審以：本件抗告人起訴狀未載明其請求之訴訟標的、原因
    事實、法律依據及各被告應受判決事項之聲明，經裁定命其
    於15日內補正上開程式欠缺事項，抗告人已於97年10月16日
    收受該裁定，逾期迄未補正，其訴顯難認為合法，而為駁回
    其訴之裁定。
三、抗告意旨略以：抗告人起訴狀已依民事訴訟法第244 條第1
    項規定將訴狀應表明之事項，詳列表明，並無起訴不合程式
    或不備其他要件之情事，且已多次提呈準備書狀，整理兩造
    爭點在案，原裁定所命補正事項，均為原告攻擊防禦之方法
    或對於他造聲明所為之陳述，而此等爭點，實非俟刑事訴訟
    終結，難為判斷，抗告人亦請求原法院准予至刑事庭閱覽刑
    事卷宗及臺灣銀行新園分行留存或正進行之相關資料，已盡
    相當能事仍無法儘速補正，實難認抗告人未補正，為此請求
    廢棄原裁定云云。
四、經核本件卷證資料，抗告人之起訴狀確已載明應受判決事項
    之聲明、訴訟標的之法律關係及其原因事實等項（見原審卷
    (一)第2~6 頁），難認有何起訴不合程式之情形；至原審曾於
    95年4 月3 日裁定命原告（抗告人）詳為表明起訴主張之原
    因事實及所用之證據（見原審卷(一)第181 頁），係屬言詞辯
    論之準備（民事訴訟法第265 、266 條），尚非起訴不備其
    他要件之情形，況原審自94年11月收案後已就本件進行多次
    準備程序，復以抗告人未依民事訴訟法第244 條第1 項規定
    將訴狀應表明之事項，詳列表明為由，而命抗告人補正，再
    以抗告人未予補正為由而為駁回其訴之裁定，自嫌未洽。抗
    告意旨執此指摘原裁定不當非無理由，應由本院將原裁定廢
    棄。
五、據上論結，本件抗告為有理由，依民事訴訟法第492 條裁定
    如主文。
中    華    民    國    98    年    3     月    17    日
                            民事第一庭
                                審判長法官  黃金石
                                法      官  謝肅珍
                                法      官  林健彥
以上正本證明與原本無異。
如不服本裁定應於送達後10日內向本院提出再抗告狀（並按他造
當事人之人數附繕本），並繳納再抗告費新臺幣1,000 元。
再為抗告僅得以適用法規顯有錯誤為理由，並應委任律師為代理
人。
中    華    民    國    98    年    3     月    17    日
                                書  記  官  魏文常
附註：
抗告人之配偶、三親等內之血親、二親等內之姻親，或抗告人為
法人、中央或地方機關時，其所屬專任人員具有律師資格並經法
院認適當者，亦得為第三審代理人。
抗告人或其法定代理人具有律師資格者及前項情形，應於提起抗
告或委任時釋明之。


司法院資訊處製作；財團法人民間司法改革基金會備份。
